# 请教陈版主：无偿受让的商标如何入账

提问人：siyangxiaocai 时间：2016-12-22 16:14:17
陈版主，您好： 请教以下问题：自然人A创立了B公司，B公司拥有“XX”商标，经过多年发展，已在市场上形成了一定的影响力，后B公司拟上市，但因历史问题，不符合上市条件，遂B公司原股东成立了新公司C公司，B公司拟将资产和业务均转让给C公司，B公司将“XX”商标无偿转让给C公司，"XX"商标原在B公司账面亦未确认为无形资产； 请教陈版：C公司无偿受让已具有影响力的商标，应如何进行账务处理，个人觉得该商标价值无法量化，是否无需确认无形资产，还是按照名义价值 1 元确认为无形资产？

回答人：chenyiwei
要考虑该商标转移是否为业务整体转移的一部分。如果是，则因为该业务转移事项在C构成了一项同一控制下的合并，相应地该商标也按其在B的原账面价值（零）入账。